臺灣臺中地方法院刑事判決　　　　　　　　　　　　　九十三年度易字第六三一號
　　公　訴　人　臺灣臺中地方法院檢察署檢察官
　　被　　　告　甲○○
　　　　　　　　丙○○
　　　　　　　　乙○○
右列被告等因違反電子遊戲場業管理條例等案件，經檢察官聲請簡易判決處刑（聲請
案號：九十二年度偵字第二○九二四號、九十三年度偵字第一三五四號），經本院沙
鹿簡易庭認不宜以簡易判決處刑，簽由本院刑事庭改依通常程序審理，經本院合議庭
裁定改依簡式審理程序審理，判決如左：
    主  文
甲○○共同違反未依電子遊戲場業管理條例規定辦理營利事業登記者，不得經營電子
遊戲場業之規定，而經營電子遊戲場業，處拘役貳拾日，如易科罰金，以參佰元折算
壹日。扣案如附表所示之電子遊戲機臺共玖臺（內ＩＣ電路板共拾貳片）、賭資新臺
幣貳仟元、帳單壹張，均沒收。
乙○○共同連續在公眾得出入之場所賭博財物，處罰金參仟元，如易服勞役，以參佰
元折算壹日。扣案如附表所示之電子遊戲機臺共玖臺（內ＩＣ電路板共拾貳片）、賭
資新臺幣貳仟元、帳單壹張，均沒收。
丙○○連續在公眾得出入之場所賭博財物，處罰金參仟元，如易服勞役，以參佰元折
算壹日。扣案如附表所示之電子遊戲機臺共玖臺（內ＩＣ電路板共拾貳片）、賭資新
臺幣貳仟元，均沒收。緩刑貳年。
    事  實
一、甲○○明知其未依電子遊戲場業管理條例規定辦理營利事業登記，不得經營電子
    遊戲場業，竟與亦未依電子遊戲場業管理條例規定辦理營利事業登記真實姓名、
    年籍不詳，綽號「阿龍」之成年男子，共同基於違法經營電子遊戲場業之犯意聯
    絡，及與不特定賭客在公眾得出入場所賭博之概括犯意聯絡，自九十二年九月車
    旬某日起，以由甲○○以每月新臺幣（下同）五千元之代價，提供其所經營設於
    臺中縣大肚鄉○○路一五八號「答答便利商店」公眾得出入之地下一樓，供綽號
    「阿龍」之人擺設如附表所示之賭博性電子遊戲機具「撲克牌」等九臺，而連續
    與不特定人賭博財物，且違規經營電子遊戲場業。其賭博方式係每次以現金與分
    數一比一之比例開分，押注分數與機器對賭，如有押中，可得倍數不等之分數；
    如未押中，則用以開分之賭資即由該名綽號「阿龍」之人取得，賭客如欲結束玩
    賭而尚有積分時，可將所得分數以一比一之比例（即一分代表一元），向甲○○
    兌換上揭便利商店內等值之商品。甲○○並自九十二年十月中旬某日起，以月薪
    新臺幣（下同）二萬元僱佣與其有前揭賭博概括犯意聯絡之乙○○為店員，除管
    理前揭便利商店內之事務外，並由乙○○負責在現場管理如附表所示之電子遊戲
    機臺、收款、開分、洗分、記帳及為賭客兌換店內等價商品等工作。賭客丙○○
    則與乙○○基於賭博之概括犯意聯絡，於九十二年十月間某日、同月二十四日，
    在前開便利商店內玩賭如附表所示之電子遊戲機臺。嗣於九十二年十月二十四日
    二十二時三十分許，在上址，丙○○正在玩賭店內電子遊戲機臺時，為警當場查
    獲，並扣得綽號「阿龍」之人所有之上開賭博性電子遊戲機具九臺（含ＩＣ板共
    十二片）、賭資二千元、帳單一張。
二、案經臺中縣警察局烏日分局報告臺灣臺中地方法院檢察署檢察官，及同老檢察官
    自動檢舉偵查後，聲請以簡易判決處刑，本院沙鹿簡易庭認不宜以簡易判決處刑
    ，簽移本院普通庭依通常程序審理。
    理  由
一、訊據被告甲○○坦承：其並未依電子遊戲場業管理條例規定辦理營利事業登記，
    而於右揭時、地，由被告甲○○提供上址「答答便利商店」地下一樓之公眾得出
    入之場所，供真實姓名、年籍均不詳，綽號「阿龍」之人擺設如附表所示之電子
    遊戲機臺九臺，供顧客把玩，如分數有剩餘，得以一分一元之比例，兌換便利商
    店內等值之商品，其每月得收取五千元之代價；被告乙○○坦承：自九十二年十
    月中旬起，為上揭便利商店之店員，負責現場管理如附表所示之電子遊戲機臺、
    收款、開分、洗分、記帳及為賭客兌換店內等價商品等工作；被告丙○○坦承，
    於前揭時間，至該便利商店賭玩前開電子遊戲機具等事實不諱，並有現場圖一張
    、警員職務報告一份在卷可稽，且有如附表所示電子遊戲機九臺（含ＩＣ板共十
    二片）、賭資計二千元、帳單乙紙扣案可佐，足見被告等自白確與事實相符。本
    件事證明確，被告等犯行堪以認定，應予依法論科。
二、查被告甲○○未依電子遊戲場業管理條例之規定，辦理營利事業登記證，即擅自
    提供上址，予該名真實姓名、年籍均，綽號「阿龍」之成年男子設置電子遊戲機
    供人把玩，核其所為，係違反電子遊戲場業管理條例第十五條之未辦理營利事業
    登記，不得經營電子遊戲場業之規定，應依同條例第二十二條之規定處罰。再被
    告甲○○將扣案機臺放置之上址「答答便利商店」騎樓處，由被告乙○○管理及
    為賭客開分、洗分及兌換等值商品，以供不特定之多數人自由出入玩賭，被告丙○○於前揭時間，在該處玩賭前揭電子遊戲機臺，則核其等此部分所為，係犯刑
    法第二百六十六條第一項前段之普通賭博罪。被告甲○○與綽號「阿龍」之人二
    人間，就違反電子遊戲場業管理條例第十五條之未辦理營利事業登記，不得經營
    電子遊戲場業之規定犯行；被告甲○○、乙○○二人及綽號「阿龍」之人就玩賭
    前揭電子遊戲機臺犯行部分，均具有犯意之聯絡與行為之分擔，均為共同正犯。
    被告甲○○、乙○○多次利用賭博性電動機具與不特定之人賭博財物犯行，及被
    告丙○○二次玩賭前揭賭博性電動機具犯行，均時間緊接，手法相同，所犯又係
    同一犯罪構成要件之罪，應依連續犯規定以普通賭博一罪論處，並加重其刑。又
    被告甲○○所犯電子遊戲場業管理條例第二十二條之罪及連續在公眾得出入之場
    所賭博財物罪二罪間，有方法、結果牽連犯之裁判上一罪關係，應從一重之電子
    遊戲場業管理條例第二十二條之罪處斷。爰審酌被告甲○○係因一時貪圖利益，
    致為本案犯行，被告乙○○僅係受僱於被告甲○○，被告丙○○為賭客，其等犯
    罪手段尚屬平和，所生社會危害亦屬輕微，及被告等犯罪後均坦承犯行，態度良
    好等一切情狀，分別量處如主文所示之刑，被告甲○○並諭知易科罰金之折算標
    準，被告乙○○、丙○○並諭知易服勞役之折算標準，以示懲儆。末查：被告丙○○前未曾受有期徒刑以上刑之宣告，有臺灣高等法院被告全國前案紀錄表在卷
    可按，被告丙○○坦承犯行，深具悔意，其經此教訓，當知警惕而信無再犯之虞
    ，本院綜核各情，所宣告之刑，認以暫不執行為適當，併予宣告緩刑二年，以啟
    自新。
三、扣案之如附表所示之電子遊戲機具九臺（含ＩＣ板十二片），為當場賭博之器具
    ；賭資計二千元，係被告丙○○交付予被告乙○○，用以開分所用之財物，核屬
    在賭檯之財物，均應依刑法第二百六十六條第二項規定予以宣告沒收。扣案之帳
    單一張，係被告甲○○所有，用供記載賭客開分、洗分之情形，為供犯罪所用之
    物，應依刑法第三十八條第一項第二款沒收。
據上論斷，應依刑事訴訟法第四百五十二條、第二百七十三條之一第一項、第二百九
十九條第一項前段，電子遊戲場業管理條例第二十二條，刑法第十一條前段、第二十
八條、第二百六十六條第一項前段、第二項、第五十五條、第五十六條、第四十一條
第一項前段、第四十二條第二項，罰金罰鍰提高標準條例第一條前段、第二條，判決
如主文。
中      華      民      國    九十三    年      四      月     十六     日
                                    臺灣臺中地方法院刑事第五庭
                                        法  官  劉麗瑛
右正本證明與原本無異。
如不服本判決，應於送達後十日內向本院提出上訴狀（須附繕本），上訴於臺灣高等
法院臺中分院。
                                        書記官
中      華      民      國    九十三    年      四      月     十六     日
【附表】
┌────┬──────────────┬─────────────┐
│編號    │機器名稱                    │數量（臺）        │
├────┼──────────────┼─────────────┤
│一      │撲克牌                      │二                        │
├────┼──────────────┼─────────────┤
│二      │麻將牌                      │四                        │
├────┼──────────────┼─────────────┤
│三      │小瑪琍                      │一                        │
├────┼──────────────┼─────────────┤
│四      │賽馬（二人座）              │二                        │
└────┴──────────────┴─────────────┘
 共計電子遊戲機具九臺，含ＩＣ板十二片
附錄論罪科刑法條
電子遊戲場業管理條例第十五條
未依本條例規定辦理營利事業登記者，不得經營電子遊戲場業。
電子遊戲場業管理條例第二十二條
違反第十五條規定者，處行為人一年以下有期徒刑、拘役或科或併科新台幣五十萬元
以上二百五十萬元以下罰金。
刑法第二百六十六條（罰金已提高十倍）：
在公共場所或公眾得出入之場所賭博財物者，處一千元以下罰金。但以供人暫時娛樂
之物為賭者，不在此限。
當場賭博之器具與在賭檯或兌換籌碼處之財物，不問屬於犯人與否，沒收之。
